【裁判字號】    92,基簡,19
【裁判日期】    920812
【裁判案由】    侵權行為損害賠償
【裁判全文】
臺灣基隆地方法院宣示判決筆錄  九十二年度基簡字第一九號
    原      告  福座交通有限公司
    法定代理人  甲○○
    訴訟代理人  乙○○
    被      告  丙○○
右當事人間九十二年度基簡字第一九號侵權行為損害賠償事件於中華民國九十二年八
月十二日下午四時在本院民事第九法庭公開宣示判決出席職員如左：
                法      官  陳培仁
                法院書記官  林婉瑩
                通      譯  江華紋
朗讀案由兩造均未到
法官朗讀主文宣示判決，並諭知將判決主文、所裁判之訴訟標的及其理由要領，記載
於後：
    主    文
被告應給付原告新台幣壹拾貳萬肆仟零肆拾元，及自民國九十二年一月三十日起至清
償日止，按年息百分之五計算之利息。
原告其餘之訴駁回。
訴訟費用由被告負擔二分之一，餘由原告負擔。
本判決原告勝訴部分於原告以新台幣肆萬元供擔保後，得假執行。
原告其餘假執行之聲請駁回。
    事實及理由要領
一、原告主張被告於民國九十年三月七日凌晨二時零五分許，駕駛車號BC－○五○九
    號自用小客車，在基隆市○○路、義六路口，因酒醉駕車闖紅燈，撞及原告所有
    由周冠曄所駕駛車號八A －二一六號營業小客車（下稱系爭車輛），造成系爭車
    輛車身嚴重受損，經送往修復，計支出修理費及營業損失、撞損後車輛折價等共
    造成新台幣（下同）二十六萬七千四百十六元之損失，為此訴請被告如數賠償及
    自起訴狀繕本送達翌日起至清償日止按年息百分之五計算之利息等語。被告則以
    周冠曄無照駕車且超速又闖紅燈，應承擔本件交通事故之肇事責任等語，資為抗
    辯。
二、原告所主張受有前開損失之事實，業據其提出估價單、修車證明書、台北市汽車
    駕駛員職業工會函、台北市汽車商業同業公會函及照片等為證，且為被告所不爭
    執，自堪信為真實。
三、查被告所駕駛車輛於前開時、地，由尚智橋往義六路方向行駛，周冠曄所駕駛之
    系爭車輛，則沿信一路往義五路方向行駛，該肇事路口為行車管制號誌正常運作
    之交岔路口，兩車彼此遵循之號誌不同，何者未依號誌行駛，因無證據本院固無
    從判定，然被告於發生交通事故時，經警測得其呼氣中酒精濃度為○．八五MG／
    L，此有警訊筆錄在卷可查，復為被告所不否認。而周冠曄則在限速四十公里之
    市區道路無照駕駛並以時速七十公里之速度嚴重超速行駛，有道路交通事故調查
    報告表、談話紀錄表、偵訊筆錄及照片等附卷可證。其二人駕駛車輛分別違反道
    路交通安全規則第一百十四條第二款、第九十三條及道路交通管理處罰條例第二
    十二條第一項第一款之規定，極為明顯。另經本院送請台灣省基宜區車輛行車事
    故鑑定委員會鑑定結果，亦同此認定，有鑑定意見書一件在卷可稽，是原告主張
    被告應負過失侵權行為損害賠償責任，自屬有據。
四、按因故意或過失，不法侵害他人之權利者，負損害賠償責任；又汽車、機車或其
    他非依軌道行駛之動力車輛，在使用中加損害於他人者，駕駛人應賠償因此所生
    之損害，民法第一百八十四條第一項前段、第一百九十一條之二前段分別定有明
    文。惟依民法第一百九十六條規定請求物被毀損所減少之價額，固得以修復費用
    為估定之標準，但以必要者為限，即修理材料以新品換舊品，應予折舊。經查原
    告所有系爭車輛為九十年一月出廠，有行車執照影本在卷可稽，至九十年三月七
    日肇事受損時止，依營利事業所得稅查核準則第九十五條第六款規定：「固定資
    產提列折舊採用定率遞減法者，以一年為計算單位，其使用期間未滿一年者，按
    實際使用之月數相當於全年之比例計算之，不滿一月者，以月計」之方法計算結
    果，應以二個四月計，其汽車及附加零件已有折舊，應將折舊部分予以扣除。本
    院依行政院所頒固定資產耐用年數表及固定資產折舊率之規定，業用客車之耐用
    年數為五年，依定率遞減法每年折舊千分之三百六十九，則原告請求之修理費中
    零件部分為九萬八千九百八十八元，依上開標準計算之折舊額為六千零八十八元
    （即二個月折舊額為                                                   ）
    ，扣除折舊額後，原告所得請求之零件費用為九萬二千九百元，加上不應折舊之
    工資費用一萬五千七百元，合計為十萬零八千六百元。另系爭車輛出廠時之價值
    為四十萬元左右，因事故撞損修復後之價值為三十萬元，有台北市汽車商業同業
    公會函在卷足憑，此項十萬元價值之差額，原告自得向被告請求賠償。另系爭車
    輛係營業小客車，因本件交通事故送廠維修期間二十日，每日損失營業收入一千
    九百七十四元，合計損失營業收入三萬九千四百八十元，亦有修車證明書、台北
    市汽車駕駛員職業公會函在卷可參。總計原告所受損失為二十四萬八千零八十元
    。
五、按損害之發生或擴大，被害人與有過失者，法院得減輕賠償金額，或免除之，民
    法第二百十七條第一項定有明文。查被告及原告之使用人周冠曄就本件交通事故
    之發生同有過失，已如上述，本院認為其二人之過失責任各為百分之五十，原告
    既應就其使用人周冠曄之過失責任負責，自應僅能請求被告賠償前開損失之半數
    即十二萬四千零四十元。從而，原告基於侵權行為之法律關係，請求被告給付十
    二萬四千零四十元及自起訴狀繕本送達翌日（即九十二年一月三十日）起至清償
    日止按年息百分之五計算之利息，為有理由，應予准許，逾上開金額部分之請求
    ，於法無據，應予駁回。
六、原告陳明願供擔保請准宣告假執行，就其勝訴部分，核無不合，爰酌定相當擔保
    金額准許之。至其敗訴部分，其假執行之聲請，即失所附麗，應併予駁回。
中      華      民      國    九十二    年      八      月    十二      日
~B臺灣基隆地方法院基隆簡易庭
~B    法院書記官  林  婉  瑩
~B    法      官  陳  培  仁
右正本證明與原本無異。
本筆錄正本之送達，與判決正本之送達，有同一效力。
對於本件判決如有不服，應於收受送達後二十日內向本院提出上訴書狀，上訴於本院
合議庭，並按他造當事人之人數附具繕本。
中      華      民      國    九十二    年      八      月    十九      日
~B    法院書記官  林  婉  瑩


司法院資訊處製作；財團法人民間司法改革基金會備份。
